臺灣高等法院刑事裁定　　　　　　　　　　　　　　九十三年度毒抗字第二二一號
　　抗　告　人
　　即　被　告　甲○○
右列抗告人因違反毒品危害防制條例案件，不服台灣基隆地方法院中華民國九十三年
四月二十一日裁定（九十三年度毒聲字第二０七號），提起抗告，本院裁定如左：
    主  文
抗告駁回。
    理  由
一、原審裁定意旨略以：抗告人即被告甲○○於民國九十三年一月二十日凌晨一時五
    十分許採尿前四日內，在不詳地點施用第二級毒品ＭＤＭＡ，為警於九十三年一
    月二十日凌晨一時五十分許，在台北市中山區○○○路四０九號地下一樓（星球
    ＰＵＢ）查獲，被告於偵查時雖否認上開施用第二級毒品ＭＤＭＡ之犯行，然其
    於九十三年一月二十日為警查獲後所採集之尿液檢體，經警送請台灣尖端先進生
    技醫藥股份有限公司以ＥＩＡ酵素免疫分析法、氣相層析質譜儀法檢驗之結果，
    呈ＭＤＭＡ陽性反應，亦有該公司出具之濫用藥物檢驗報告正本一紙足憑（詳見
    毒偵字第三一三號卷第四至六頁）。再佐以酵素免疫分析或薄層定性分析等方式
    為初步篩檢者，檢驗結果固有相當程度偽陽性之可能，然以氣（液）相層析、質
    譜分析之儀器為交叉確認者，檢驗結果出現偽陽性之機率則極低，因而具有公信
    力，核足為對涉嫌人不利之認定，堪認被告於九十三年一月二十日凌晨一時五十
    分許採尿前四日內確有施用第二級毒品ＭＤＭＡ之犯行，爰依毒品危害防制條例
    第二十條第一項及觀察勒戒處分執行條例第三條第一項規定，裁定被告送勒戒處
    所觀察、勒戒等語。
二、本件抗告意旨略以：一月二十日至夜店經由臨檢被帶回警局驗尿，檢驗尿液有毒
    物反應，因從未服用搖頭丸或任何毒品而要觀察勒戒，殊為不解，是否驗尿過程
    有所失誤瑕疵，亦有可能，請求重新並扣尿證物覆驗云云。
三、經查：被告當日為警查獲後所採之尿液，該編號０六六三號尿液檢體係由被告親
    自洗瓶、自尿、簽封、捺指印，業經被告確認並於警訊筆錄簽名及捺印其上（詳
    見毒偵字第三一三號卷第八頁反面），該尿液檢體封存良好，採尿過程並無瑕疵
    ，再該編號０六六三號尿液檢體，係經台灣尖端先進生技醫藥股份有限公司以氣
    相層析質譜儀法檢驗，結果呈ＭＤＭＡ陽性反應，此檢驗方法以氣相層析質譜作
    藥物及其代謝物之定性及定量分析正確性高，驗尿過程並無任何不當，上開尿液
    報告應可採認。被告提起抗告，未說明驗尿過程有何瑕疵之具體事實或提出相關
    證據，僅空言質疑驗尿過程有瑕疵，為無理由，應予駁回。
據上論斷，應依刑事訴訟法第四百十二條，裁定如主文。
中    華    民    國      九十三    年      七      月      九          日
                              臺灣高等法院刑事第二十四庭
                                  審判長法  官  陳  貽  男
                                        法  官  李  世  貴
                                        法  官  陳  憲  裕
右正本證明與原本無異。
不得再抗告。
                                        書記官  劉  育  妃
中　　　華　　　民　　　國　　九十三　　年　　七　　　　月　　　九　　　日
